【裁判字號】    89,交聲,269
【裁判日期】    891031
【裁判案由】    違反道路交通管理處罰條例聲明異議
【裁判全文】
臺灣臺北地方法院交通事件裁定                    八十九年度交聲字第二六九號
    異議人即
    受處分人  甲○○
右列受處分人因違反道路交通管理處罰條例案件，對於臺北市交通事件裁決所中華民
國八十九年四月十八日所為之處分( 原處分案號：北市交裁駕字第22-1278815號 )聲
明異議，本院裁定如左：
        主      文
原處分撤銷。
甲○○汽車駕駛人，行車速度超過規定之最高時速，處銀元肆佰元( 即新臺幣壹仟貳
佰元 )罰鍰，並記違規點數壹點。
        理      由
一、按行車速度，依標誌之規定，「道路交通安全規則」第九十三條第一項定有明文
    。汽車駕駛人，行車速度超過規定之最高時速者，處銀元四百元以上八百元以下
    ( 即新臺幣一千二百元以上二千四百元以下 )罰鍰，並記違規點數一點，「道路
    交通管理處罰條例」第四十條第一項及第六十三條第一項第一款定有明文。
二、本件受處分人即異議人甲○○於八十八年五月廿日下午三時四十九分許，駕駛一
    輛車牌BR-4347 號自用小客車，途經設有限速四○公里標誌之臺北縣汐止市新台
    五線16.5公里( 往臺北方向下坡路段 )處，竟以時速六十九公里( 超速廿九公里
     )之行車速度前駛，為臺北縣警察局交通隊以雷達自動測速照相儀器拍照採證後
    ，以其有違反「道路交通管理處罰條例」第四十條第一項規定之駕駛行為，逕行
    掣單( 88北縣警交相字第01278815號 )舉發並指定應到案日期( 八十八年六月廿
    七日 )。嗣經受處分人收受該紙舉發違規通知單後，於同年六月廿一日( 即指定
    應到案日期前 )向原處分機關提出申訴。原處分機關請舉發單位調查結果，仍認
    受處分人確有前揭違規行為，乃於八十九年四月十八日依「道路交通管理處罰條
    例」第四十條第一項及第六十三條第一項第一款規定，從重裁處新臺幣二千四百
    元罰鍰並記違規點數一點。
三、訊據受處分人甲○○就其曾以時速六十九公里之行車速度駕駛該輛車牌BR-4347
    號自用小客車於前揭時地為警拍照之事實供承不諱，惟辯稱略以「新台五線全線
    幾乎皆限速六○公里且全線路況良好，為何卻在16.5公里路段設置測速照相機限
    速四○公里？在該取締路段之前，並無「前有測速照相」之警告標誌，該路段路
    旁停滿遊覽車，既沒有燈光號誌，也沒有交岔路口及行人穿越道，並非危險路段
    」云云。經查：
    (一)右揭受處分人駕車以時速六十九公里之行車速度( 超速廿九公里 )在速限四
        ○公里之路段行駛之事實，有採證相片影本二張在卷可稽。新台五線( 往臺
        北方向 )下坡路段車輛行車速度係經路權主管機關( 公路局第一區工程處景
        美工務段 )依據交通部頒佈公路路線設計標準規範之規定，於兩側房屋密集
        或易肇事路段為考慮行人及交通安全，始限速四○公里。新台五線16.3公里
        左右分隔島上，設有一個明顯、清晰且容易辨認之「限速四○公里」之禁制
        標誌，有臺北縣警察局八十八年八月廿六日八八北警交字第三八○○七號函
        影本一件在卷可稽。
    (二)本件受處分人甲○○既不否認其係領有駕駛執照之合格駕駛人，其就「道路
        交通安全規則」第九十三條第一項「行車速度，應依標誌之規定」及第九十
        條「駕駛人駕駛汽車，應注意遵守道路交通標誌、標線、號誌之指示」等規
        定，自應知之甚稔。查無證據足資證明受處分人於前揭時地有何足以令其不
        能注意前揭規定及速限標誌之情事，其應注意且能注意竟疏未注意以致超速
        違規行駛，其就本件違規行為自有過失無疑。受處分人所為前揭辯解均無非
        係卸責之詞，不足採信。原處分機關依「道路交通管理處罰條例」第四十條
        第一項及第六十三條第一項第一款規定，從重裁處新臺幣二千四百元罰鍰並
        記違規點數一點，固非無見。惟受處分人甲○○係於八十八年六月廿一日向
        原處分機關提出申訴，有申訴紀錄表影本一紙在卷可稽，是其已依規定到案
        ，至為灼然。原處分機關所為前揭處分核與「違反道路交通管理事件統一裁
        罰標準及處理細則」第四十四條第一項規定不符，即有未洽。本件異議雖無
        理由，原處分既有前揭可議，即屬無法維持而應由本院予以撤銷，另由本院
        依「道路交通管理處罰條例」第四十條第一項及第六十三條第一項第一款規
        定，從輕裁處新臺幣一千二百元( 即銀元四百元 )罰鍰並記違規點數一點，
        以資適法。
據上論斷，應依道路交通案件處理辦法第二十條前段，裁定如主文。
中      華      民      國    八  十  九    年    十      月    卅一    日
                          臺灣臺北地方法院交通法庭
                                  法  官  鍾      華
右正本證明與原本無異。
如不服本裁定，應於裁定送達後五日內向本院提出抗告狀。
                                  書記官  黃  繡  琴
中      華      民      國    八  十  九    年    十一    月    一      日


司法院資訊處製作；財團法人民間司法改革基金會備份。
